臺灣臺中地方法院行政訴訟判決
110年度交字第64號
原      告  台中市私立曾理文理短期補習班

代  表  人  曾理（原名曾復瑜）


被      告  臺中市交通事件裁決處
                      設臺中市○○區○○○路00號
代  表  人  黃士哲    住同上
訴訟代理人  黃曉妍律師
上列當事人間交通裁決事件，原告不服被告民國110年1月4日中
市裁字第68-GT0000000號裁決書，提起行政訴訟，本院判決如下
：
    主  文
原告之訴駁回。
訴訟費用新臺幣參佰元由原告負擔。
    事實及理由
一、程序事項：按行政訴訟法第237條之7規定，交通裁決事件之
    裁判，得不經言詞辯論為之。本件屬交通裁決事件，依兩造
    所述各節及卷內資料其事證已臻明確，本院認無經言詞辯論
    之必要，爰不經言詞辯論而為判決。
二、事實概要：
　　曾理負責之台中市私立曾理文理短期補習班所有號牌2200-Q
    E號自小客車之號牌，於民國109年1月13日辦停用報停，停
    用報停期間之109年11月3日2時20分，行經臺中市南屯區黎
    明路與永春東路口，因懸掛曾理名下所有號牌ABZ-9910號自
    用小客車之號牌行駛上路之違規行為，遭臺中市政府警察局
    第四分局（下稱舉發機關）員警認定號牌2200-QE號自小客
    車之車主即原告及號牌ABZ-9910號自小客車之車主曾復瑜(
    更名為曾理)分別違反道路交通管理處罰條例第12條第1項第
    5款之規定，分別對各車輛車主掣開第GT0000000(使用他車
    牌照)、GT0000000(牌照借供他車使用)號舉發違反道路交通
    管理事件通知單。被告續於110年1月4日以中市裁字第68-GT
    0000000號裁決書（下稱原處分），依道路交通管理處罰條
    例（以下簡稱道交條例）第12條第1項第5款、第12條第2項
    及「違反道路交通管理事件統一裁罰基準表」之規定，就原
    告「使用他車牌照」部分，裁處車主吊銷汽車牌照，其「使
    用他車牌照」罰鍰部分因違反「使用牌照稅法」規定，遭裁
    處罰鍰新臺幣（下同）114,743元，罰鍰不另處罰。原告不
    服，提起本件行政訴訟。
三、原告主張略以：
　　㈠原告於楓康超市南屯店停車場遇警員趨前盤查，當下配合
      盤查，但有懸掛他車車牌，警員並未說明要依道交條例開
      罰，要原告先將車輛駛離停車場，員警並未遵守取締一般
      交通違規作業程序。警員可待車輛正常行駛於公共道路上
      ，執行交通攔檢業務，卻跳過法定程序，直接將原告車輛
      拖至公路上執行攔檢。
　 ㈡舉發通知單上記載違規地點為南屯區黎明路、永春東路口，
      警員為造成攔檢事實而記載不實資訊。警員透過權勢及人
      民信任，依強勢將車輛移置公共道路後，要求本人配合開
      啟車身，並取得車身碼，據此開立舉發通知單。若警員採
      用法源為逕行舉發或職權舉發，其既非在當場攔停舉發，
      則不能依法取得車身資訊並依此開罰，是以並不符合正當
      法律程序等語，並聲明：原處分撤銷。
四、被告答辯略以：
  ㈠依「違反道路交通管理事件統一裁罰基準及處理細則」第10
    條規定，「當場舉發」係指違反「道交條例」行為經攔停之
    舉發。本件係屬「當場舉發」案件，並非「逕行舉發」案件
    。
  ㈡舉發通知單所載違規地點，確係原告所指地點之周遭地點，
    舉發通知單業經車主曾復瑜簽收在案，舉發通知單之記載方
    式，已使舉發對象得以知悉違規時地而不致有所誤認，並資
    以辨識行為同一性，其所載時地為舉發對象可得確知而無誤
    認行為同一性之虞者，即無違行政行為之明確性原則。
  ㈢原告對於號牌2200-QE號自小客車於報停期間懸掛ABZ-9910號
    小客車行駛上路之違規事實並不爭執，認上開車輛「使用他
    車號牌」之違規事證明確，被告續以原處分，就原告「使用
    他車牌照」部分，裁處車主吊銷汽車牌照，其「使用他車牌
    照」罰鍰部分因違反「使用牌照稅法」規定，遭裁處罰鍰11
    4,743元，罰鍰不另處罰。被告所為之裁罰應無違誤等語。
    並聲明：原告之訴駁回。
五、本院之判斷：
  ㈠按「汽車有下列情形之一者，處汽車所有人新臺幣3,600元以
    上10,800元以下罰鍰，並禁止其行駛：……五、牌照借供他車
    使用或使用他車牌照。……」、「前項第1款中屬未依公路法
    規定取得安全審驗合格證明，及第2款、第9款之車輛並沒入
    之；第3款、第4款之牌照扣繳之；第5款至第7款之牌照吊銷
    之」道路交通管理處罰條例第12條第1項第5款、第2項前段
    分別定有明文。
  ㈡次按，交通工具使用牌照有轉賣、移用者，處以應納稅額2倍
    之罰鍰。但最高不得超過150,000元，此使用牌照稅法第31
    條定有明文。又行政罰法第24條第1項、第2項規定：一行為
    違反數個行政法上義務規定而應處罰鍰者，依法定罰鍰額最
    高之規定裁處。但裁處之額度，不得低於各該規定之罰鍰最
    低額。前項違反行政法上義務行為，除應處罰鍰外，另有沒
    入或其他種類行政罰之處罰者，得依該規定併為裁處。但其
    處罰種類相同，如從一重處罰已足以達成行政目的者，不得
    重複裁處。另交通工具移用牌照經查獲，應依使用牌照稅法
    第31條及道路交通管理處罰條例第12條第1項第5款規定裁處
    之案件，為一行為同時違反二個行政法上義務規定之裁罰競
    合，其具體認定標準如下：㈡依使用牌照稅法裁罰，法定罰
    鍰額超過10,800元者：由稅捐稽徵機關管轄，此使用牌照稅
    法與道路交通管理處罰條例涉及裁罰競合作業原則第3點、
    第4點亦有明定。
  ㈢經查，本院勘驗調查舉發機關提供之採證光碟，製成勘驗筆
    錄附卷（見本院卷第105頁）。勘驗結果為：員警密錄器畫
    面長度00：00：00時至00：00：59時畫面顯示一台黑色汽車
    懸掛ABZ-9910之號牌，一男子表示「兩台車都是我的」，員
    警表示「兩台車都是你的？」，男子表示「對對對」，員警
    表示「怎麼會A車裝B車的牌？」，男子表示「就是因為這個
    車他電瓶已經壞了好長一段時間沒有換，兩個禮拜前去換，
    然後年底的時候再去辦驗車」，員警表示「這台車他現在是
    註銷耶」，男子表示「對對對對對，然後年底的話會去把他
    辦出來」，員警表示「不能開耶」，男子表示「是是是」，
    員警表示「A、B牌也不能換」，男子表示「是」，員警表示
    「這要開單扣車哦」，男子表示「要扣車嗎？」，員警表示
    「嗯，你的證件給我」。依上開勘驗結果可知，員警查獲原
    告所有號牌2200-QE號自小客車之號牌於停用報停期間懸掛
    曾理名下所有號牌ABZ-9910號車輛之車牌，原告代表人當場
    亦自承有「使用他車牌照」之違規，事後於起訴狀亦對此不
    爭執，故本件就原告有「使用他車牌照」違規之事實，應可
    認定。
  ㈣而原告主張員警可待車輛正常行駛於公共道路上，執行交通
    業務，員警卻跳過法定程序，直接將原告車輛拖至公路上攔
    檢，顯有執法便宜之實云云。然員警於何處執行攔檢盤問，
    涉及員警、受盤問人及其他用路人之權益與安全，故就攔檢
    盤問地點之選擇，員警應可就當時最適合調查之時、地，依
    其經驗判斷作裁量。觀諸卷附員警職務報告內容（見本院卷
    第87頁）可知，員警於臺中市○○區○○○路○○○路○○○○號2200-Q
    E號自小客車懸掛ABZ-9910號車牌行駛上路，隨後尾隨車輛
    至附近楓康超市○○○○路○段000號）停車場內進行盤查，應係
    依當時審視周遭環境判斷之結果，且又難認有招致原告特別
    不利或損害之情形，應認員警於停車場對原告為盤查，並無
    違法。原告上開主張，並不足採。
  ㈤末按填製通知單，應就其違反行為簡要明確記載於違規事實
    欄內，並記明其違反條款及應到案處所，違反道路交通管理
    事件統一裁罰基準及處理細則第13條第1項定有明文。是舉
    發違反道路交通管理事件通知單之記載，並未規定必須記載
    分秒無差之違規時間及一字不漏之違規地點，如能令受舉發
    對象得知悉違規時地而不致有所誤認，並資以辨識行為同一
    性，即無違行政行為之明確性原則。查本件舉發通知單（見
    本院卷第61頁）上所載違規地點與實際原告遭攔查地點相距
    不遠，足以使遭舉發之原告明確知悉違規地點無誤，尚難以
    此為由認定原處分具有重大明顯瑕疵。況依上開勘驗畫面及
    員警職務報告即知，本件為舉發員警發現原告所有車輛違反
    道路交通管理處罰條例之行為，而當場舉發之案件，並有原
    告之代表人曾復瑜簽收在案（見本院卷第61頁），故原告主
    張本件不符合正當法律程序云云，均不足採。本件被告予以
    原處分裁罰原告，洵屬有據。
六、綜上所述，原告違規事證明確，被告依法所為原處分並無違
    誤，原告訴請撤銷，為無理由，應予駁回。本件事證已臻明
    確，兩造其餘主張及陳述，經核於判決結果不生影響，爰不
    逐一論列，附此敘明。
七、本件第一審裁判費為300元，應由原告負擔，爰確定第一審
    訴訟費用額如主文第2項所示。
據上論結，本件原告之訴為無理由，依行政訴訟法第237條之7、
第98條第1項前段、第237條之8第1項，判決如主文。
中　　華　　民　　國　 110　　年　　10　　月　　27　　日
　　　　　　　　　行政訴訟庭　法　官    吳俊螢
上為正本係照原本作成。
如不服本判決，應於送達後20日內，向本院提出上訴狀，其未表
明上訴理由者，應於提出上訴後20日內向本院補提理由書（均須
按他造人數附繕本）。上訴理由應表明關於原判決所違背之法令
及其具體內容，或依訴訟資料可認為原判決有違背法令之具體事
實。
中　　華　　民　　國　 110　　年　　10　　月　　27　  日
　　　　　　　　　　　　　　　書記官　  簡芳敏